# 求助各位老师：实际出资额与按股比计算额不一致合并时如何处理？

提问人：爱坏蛋 时间：2011-03-07 14:52:34
我公司投资与另一单位对子公司投资设立一家公司，投资协议约定本公司持股51%，对方单位持股49%，投资额 3010 万元，其中本公司出资 1535 万元，对方单位出资 1475 万元。但按持股比例本公司应出资1535.1万元，对方单位应出资1474.9万元，请问在合并报表时这 1000 元的差异该如何处理？

回答人：chenyiwei
由于增值税不能抵扣，如果将增值税款计入存货价值将导致其作价高于评估值，因此是不恰当的。被投资企业接受存货出资最高只能按评估值 70 万元作价，这部分税款只能由乙方自行负担，乙方自己的帐务处理中可将其计入投资成本，但丙方不能将其入账，也不会因此增加甲方在丙方的净资产中所享有的权益。